臺灣臺南地方法院刑事判決　　　　　　 94年度交訴字第135號
公　訴　人　臺灣臺南地方法院檢察署檢察官
被　　　告　甲○○
選任辯護人　郭俊廷律師
上列被告因過失致死案件，經檢察官提起公訴（94年度調偵字第
131號），被告就犯罪事實為有罪之陳述，經本院裁定進行簡式
審判程序，本院判決如下：
    主  文
甲○○從事業務之人，因業務上之過失致人於死，處有期徒刑捌
月。緩刑參年。
    事  實
一、甲○○考領有小刑型車普通駕駛執照，其以自小貨車載運魚
    貨，在臺南市小東市場內賣魚為生，駕駛為其附隨義務，其
    於民國93年8月9日上午5時29分許，駕駛牌照號碼5S─5002
    號自小貨車，沿臺一線公路第二車道由南向北行駛，途經該
    路與臺八十六線公路之無號誌之交岔路口時，本應注意車前
    狀況並隨時採取必要之安全措施，及行經無號誌之交岔路口
    應減速慢行，作隨時停車之準備，而依當時情形，天候晴、
    日間自然光線、柏油路面乾燥、無缺陷或障礙物，視距良好
    ，並無不能注意之情形，詎其竟疏於注意，貿然以時速60至
    65 公里之速度直行，適有鄭阿葉駕駛牌照號碼OMT─060號
    重機車，由西向東欲橫越臺一線公路，亦未注意其車前狀況
    （即未注意其車前左右有無來車）及左方車應暫停讓右方車
    先行，即貿然直行，迨甲○○發現時雖緊急煞車，然已煞閃
    不及，甲○○之自小貨車左前保險桿遂與鄭阿葉之機車車身
    發生擦撞，於鄭阿葉機車被撞，人車偏斜將倒未倒之際，於
    該剎那間，適有駕駛之YV─8305號自小客車跟隨在甲○○之
    自小貨車後面之蘇淑貞（另經檢察官為不起訴處分），不知
    前面狀況，於見前方甲○○之自小貨車緊急煞車，其遂緊急
    向左偏閃，惟其自小客車之右前保險桿及右後車門仍與被甲
    ○○之自小貨車撞偏之鄭阿葉之機車相碰撞，鄭阿葉因而人
    車倒地，受有頭胸撞壓傷、多處骨折及內出血等傷害。甲○
    ○於肇事後立即請蘇淑貞打電話報警及叫救護車將鄭阿葉送
    往臺南市立醫院急救，並於警察到場時向警自首，鄭阿葉則
    於送醫後延至同日上午6時30分許，不治死亡。
二、案經鄭阿葉之女乙○○訴請臺灣臺南地方法院檢察署檢察官
    偵查起訴。
    理  由
一、本件係經被告甲○○於準備程序當庭表示認罪，而經本院裁
    定以簡式審判程序加以審理，則依據刑事訴訟法第273條之
    2、第159條第2項之規定，不適用傳聞法則有關限制證據能
    力之相關規定，合先敘明。
二、上揭犯罪事實，業據被告甲○○於警詢及偵、審中坦承不諱
    ，核與告訴人乙○○指訴之情節及蘇淑貞於警詢及檢察官偵
    查中所述之情節相符，並有臺南市立醫院出具之法醫參考病
    歷摘要表、道路交通事故調查報告表（一）、（二）、道路
    交通事故現場圖各1份及現場照片32張附卷可稽。按汽（機
    ）車行經無號誌之交岔路口應減速慢行，作隨時停車之準備
    ；汽（機）車行駛時，駕駛人應注意車前狀況，並採取必要
    之安全措施；又汽（機）車行駛至交岔路口，如同為直行車
    ，左方車應暫停讓右方車先行，道路交通安全規則第93條第
    1項第2款、第94條第3項及第102條第1項第2款分別定有明文
    。被告甲○○及被害人鄭阿葉於駕車時自應分別注意遵守上
    開規定，且依當時情形天候晴、日間自然光線、柏油路面乾
    燥、無缺陷或障礙物、視距良好，有上開道路交通事故調查
    報告表及現場照片可稽，客觀上並無被告及被害人不能注意
　　之情形，詎雙方均未注意，以致發生本件車禍，被告及被害
    人就本件車禍之發生均有過失，應無疑義。又被害人行經無
    號誌之交岔路口未注意其車前狀況（即未注意其車前左右有
    無來車）及左方車未暫停讓右方車先行，應為車禍肇事主因
    。被告行經無號誌之交岔路口未減速慢行且疏於注意車前狀
    況，應為肇事次因。本件車禍經臺灣省臺南區車輛行車事故
    鑑定委員會鑑定及臺灣省車輛行車事故覆議鑑定委員會覆議
    結果，亦均為相同之認定（惟該會引用道路交通安全規則第
    106條第1項第5款部分則有誤），並認定蘇淑貞無肇事因素
    ，有臺灣省臺南區車輛行車事故鑑定委員會93年11月10日南
    鑑字第931524號鑑定意見書及臺灣省車輛行車事故覆議鑑定
    委員會94年1月11日府覆議字第0930101243號函附卷可稽。
    又被告以自小貨車載運魚貨，在臺南市小東市場內賣魚為生
    ，駕駛為其附隨義務，業據被告自承在卷。另被害人因本件
    車禍死亡，亦經臺灣臺南地方法院檢察署檢察官督同檢驗員
    相驗明確，有相驗筆錄、相驗屍體證明書、驗斷書附卷可憑
    ，被害人之死亡與被告上開過失行為間，顯有相當因果關係
    。事證明確，被告之過失犯行洵堪認定。
三、核被告甲○○所為，係犯刑法第276條第2項之業務過失致死
    罪。被告於肇事犯罪後，未被有偵查權之公務員或機關發覺
    前，向警自首坦承犯行，進而接受裁判，有警詢筆錄可稽，
    應依刑法第62條前段規定減輕其刑。審酌被告之品行、智識
    程度、因過失而造成本件車禍且為肇事次因、被害人亦與有
    過失且為肇事主因、被告於事後已與被害人之家屬成立民事
    和解，有和解書一紙附卷可稽，且其於肇事後坦承犯行、態
    度良好等一切情狀，爰量處如主文所示之刑，以示懲儆。又
    被告前未曾受有期徒刑以上刑之宣告，有臺灣台南地方法院
    檢察署刑案資料查註紀錄表及臺灣高等法院被告前案紀錄表
    在卷可憑，其經此教訓後，應知所警惕，信無再犯之虞，本
    院因認所宣告之刑以暫不執行為適當，併諭知緩刑3年，以
    勵自新。
據上論斷，應依刑事訴訟法第273條之1第1項、第299條第1項前
段，刑法第276條第2項、第62條前段、第74條第1款，罰金罰鍰
提高標準條例第1條前段，判決如主文。
本案經檢察官丙○○到庭執行職務
中　　華　　民　　國　　94　　年　　11　　月　　30　　日
　　　　　　　　　刑事第七庭    法　官　林勝利
以上正本證明與原本無異。
如不服本判決，應於判決送達後10日內，向本院提出上訴狀。
　　　　　　　　　　　　　　　　書記官　陳金堂
中　　華　　民　　國　　94　　年　　11　　月　　30　　日
附錄本案論罪科刑法條全文：
中華民國刑法第276條
因過失致人於死者，處2年以下有期徒刑、拘役或2000元以下罰
金。
從事業務之人，因業務上之過失犯前項之罪者，處5年以下有期
徒刑或拘役，得併科3000元以下罰金。
